臺灣高雄地方法院刑事判決　　　　　　　　　　　　九十三年度交易字第七號
　　公　訴　人　臺灣高雄地方法院檢察署檢察官
　　被　　　告　丙○○
右列被告因過失傷害案件，經檢察官提起公訴（九十三年度調偵字第一一二號），本
院判決如左：
    主  文
丙○○因過失傷害人，處有期徒刑參月，如易科罰金，以參佰元折算壹日。
    事  實
一、丙○○領有普通小型車駕駛執照，於民國（下同）九十二年五月三十一日二十一
    時十分許（起訴書誤載為十七時二十分許），駕駛車號五八一一─ＧＮ號自用小
    客車，沿高雄市○○○路由北向南行駛，行經高雄市○○○路口左轉欲行駛大同
    一路時，適乙○○騎乘車號ＸＺＸ─０七九號機車後搭載其妹甲○○，沿中華三
    路由南向北行經該處，丙○○本應注意汽車行駛至交岔路口時，轉彎車應讓直行
    車先行，且依當時天晴夜間有照明、柏油路面乾燥無缺陷之情狀，又無不能注意
    之情形，竟疏於注意而貿然左轉，其駕駛之前揭自用小客車右前葉子板撞及直行
    之乙○○所騎乘機車前車頭而人車倒地，乙○○因而受有左橫膈破裂、左大腿骨
    （股骨）骨折、左第七肋骨骨折之傷害，甲○○則受有右側頭皮血腫五×四公分
    、左手臂擦傷十×五公分、左手背擦傷四×三公分、左膝擦傷三×二公分之傷害
    。而丙○○於肇事後，於員警到場處理時尚不知何人肇事時即表明係其肇事而自
    首。
二、案經乙○○、甲○○訴由高雄市政府警察局新興分局移請臺灣高雄地方法院檢察
    署檢察官偵查起訴。
    理  由
一、訊據被告丙○○固對其於右開時、地與告訴人乙○○、甲○○發生車禍肇事之事
    實固坦認不諱，惟辯稱：當時因為車道有來車，伊不可能綠燈左轉，等到黃燈才
    左轉，左轉時看到告訴人闖紅燈，是告訴人闖紅燈來撞伊等語。然查：(一)依警訊
    卷所附之道路交通事故現場圖繪示被告與告訴人之行進方向，足見本件係被告駕
    車左轉與告訴人騎車直行發生事故，依據道路交通安全規則第一百零二條第一項
    第六款規定「汽車行駛至交岔路口時，轉彎車應讓直行車先行。但直行車尚未進
    入交岔路口而轉彎車已達中心處開始轉彎，直行車應讓轉彎車先行」，而依前開
    道路交通事故現場圖顯示肇事後，被告駕駛車輛停於交岔路口之中華三路北向慢
    車道與大同一路東向快車道行車路線交會處，頭東偏北、尾西偏南，距大同一路
    分向限制線延伸線左前輪０．１公尺、左後輪０．４公尺，左後車角距北向快慢
    車道劃分島東側邊線延伸線１．２公尺；告訴人騎乘之機車則倒於告訴人後車身
    右側，頭東尾西，距大同一路南側路邊延伸線前輪６．５公尺、後輪６．７公尺
    ，藉此相關位置、兩車行進方向、被告車輛右前葉子板受損以及告訴人機車前車
    輪受損情形，及證人即當時被告所搭載之許乃彤於偵查中證述「我們是在路口之
    中間等候，轉黃燈時才左轉，才撞到他的，撞擊點是在慢車道」等語（見93調偵
    112號卷第八頁）判斷，堪認係被告轉彎車未讓告訴人直行車先行而肇事，且就
    告訴人所行駛之慢車道而言，被告轉彎時尚未達該慢車道中心處，自無前揭道路
    交通安全規則第一百零二條第一項第六款後段規定情形，被告辯稱係告訴人闖紅
    燈來撞伊云云，與前述被告轉彎車未讓應讓告訴人直行車先行之過失無關，僅涉
    及告訴人是否未遵守號誌指示而就本件肇事與有過失，無解於被告本件過失犯行
    ，況依前揭證人許乃彤之證述無法認定告訴人闖紅燈，又無其他證據證明告訴人
    當時闖紅燈，是被告所辯，並不足採。(二)告訴人乙○○受有左橫膈破裂、左大腿
    骨（股骨）骨折、左第七肋骨骨折之傷害，甲○○則受有右側頭皮血腫五×四公
    分、左手臂擦傷十×五公分、左手背擦傷四×三公分、左膝擦傷三×二公分之傷
    害，分別有阮綜合醫院（92）診字第1005641、0000000號驗傷診斷書二紙在警訊
    卷可稽，且告訴人乙○○、甲○○既因本件事故受有前揭傷勢，被告就本件事故
    又有過失，堪認本件被告過失行為與告訴人乙○○、甲○○受傷間，具有相當因
    果關係。本件事證明確，被告過失傷害犯行，堪以認定。
二、核被告丙○○所為，係犯刑法第二百八十四條第一項前段之過失傷害罪。被告以
    一過失行為侵害告訴人乙○○、甲○○二人之法益，係一行為而觸犯二罪名，為
    想像競合犯，依刑法第五十五條之規定，應從受害較重之乙○○之過失傷害處斷
    。被告於肇事後，隨即於警員到場處理尚不知何人肇事時即表明係其肇事而自首
    ，此據員警丁○○到庭證述明確（見本院九十三年六月三十日審判筆錄第四頁）
    ，是被告對於未發覺之罪自首而接受裁判，應依刑法第六十二條前段規定減輕其
    刑。爰審酌被告就本件事故應負完全責任，迄未賠償告訴人損失，及告訴人乙○○所受左橫膈破裂、左大腿骨（股骨）骨折、左第七肋骨骨折之傷害，甲○○所
    受右側頭皮血腫五×四公分、左手臂擦傷十×五公分、左手背擦傷四×三公分、
    左膝擦傷三×二公分之傷害，及因此造成日常生活不便等一切情狀，量處如主文
    所示之刑，並諭知易科罰金之折算標準。
據上論斷，應依刑事訴訟法第二百九十九條第一項段，刑法第二百八十四條第一項前
段、第六十二條前段、第四十一條第一項前段，罰金罰鍰提高標準條例第一條前段、
第二段，判決如主文。
本案經檢察官戊○○到庭執行職務
中      華      民      國    九十三    年      七      月    二十一    日
                                  臺灣高雄地方法院交通法庭
                                      審判長法  官    孫啟強
                                            法  官    張茹棻
                                            法  官    楊智守
右正本證明與原本無異。
如不服本判決，應於判決送達後十日內，向本院提出上訴狀。
                                            書記官    王美玲
中    華    民    國      九十三      年      七      月      二十二      日
附錄法條
中華民國刑法第二百八十四條
(過失傷害罪)
因過失傷害人者，處六月以下有期徒刑、拘役或五百元以下罰金，致重傷
者，處一年以下有期徒刑、拘役或五百元以下罰金。
從事業務之人，因業務上之過失傷害人者，處一年以下有期徒刑、拘役或
一千元以下罰金，致重傷者，處三年以下有期徒刑、拘役或二千元以下罰
金。
